臺灣高等法院刑事判決
109年度侵上訴字第168號
上  訴  人  
即  被  告  洪大川



義務辯護人  陳進德  律師
上  訴  人  
即  被  告  郭全佑


選任辯護人  張家豪  律師
上列上訴人等因妨害性自主案件，不服臺灣新北地方法院108年
度侵訴字第67號，中華民國109年4月14日第一審判決（起訴案號
：臺灣新北地方檢察署107年度偵字第8357號），提起上訴，本
院判決如下：
    主  文
上訴駁回。
    犯罪事實
一、乙○○、丙○○與代號0000-0000000號女子(真實姓名年籍詳卷
    ，下稱A女，已於107年8月15日死亡)原不相識，因乙○○、丙
    ○○於民國106年12月9日晚間，向A女經紀公司邀約而前往新
    北市○○區○○○路00號之好樂迪KTV（下稱本案KTV）唱歌及飲
    酒，A女因有長期服用安眠藥之習慣，於席間飲酒過量而不
    勝酒力，致呈醉態，乙○○、丙○○竟共同基於趁機性交之犯意
    聯絡，於翌（10）日1時許，利用A女飲酒過量及服用安眠藥
    之藥效未退，將A女帶往位在新北市○○區○○路0段00號之台北
    薇米商旅1703號房內（下稱本案商旅房內），乘A女已無意
    識而不能抗拒之際，分別以陰莖插入A女之陰道之方式，性
    交得逞。嗣A女於106年12月10日凌晨3時許清醒後發現自己
    遭乙○○、丙○○乘機性侵，深感羞忿，而萌生自殺意圖，旋即
    在本案商旅房內割腕自殺，經救護車送往新北市立聯合醫院
    急救而未造成死亡或重傷之結果。然A女遭乙○○、丙○○2人性
    侵後，始終未能走出悲痛，事後亦曾向其甲 、友人B女及C
    女（上3人真實姓名年籍均詳卷）表示輕生念頭，惟基於親
    情、友情的安慰乃一再隱忍，終因無法接受自己遭受乙○○、
    丙○○2人玷汙之事實，執意自殺而於107年3月24日，在其當
    時居住之桃園市某4樓住處之房間開窗跳樓，經送往聖保祿
    醫院時已經意識不清，且受有顱骨骨折併顱內出血、雙側肺
    挫傷併右側氣胸及骨盆骨折等重傷害，其後癱瘓無自主行動
    能力，至同年8月15因呼吸衰竭、呼吸道食物吸入阻塞窒息
    身亡。
二、案經A女生前訴由新北市政府警察局三重分局報告臺灣新北
    地方法院檢察署（下稱新北地檢署）檢察官偵查起訴。
    理  由
壹、程序部分：
一、性侵害犯罪防治法所稱性侵害犯罪，係指觸犯刑法第221條
    至第227條、第228條、第229條、第332條第2項第2款、第33
    4條第2項第2款、第348條第2項第1款及其特別法之罪。又行
    政機關、司法機關及軍法機關所製作必須公示之文書，不得
    揭露被害人之姓名、出生年月日、住居所及其他足資識別被
    害人身分之資訊，性侵害犯罪防治法第2條第1項、第12條第
    2項分別定有明文。另性侵害犯罪防治法第12條所定其他足
    資識別被害人身分之資訊，包括被害人照片或影像、聲音、
    住址、親屬姓名或其關係、就讀學校與班級或工作場所等個
    人基本資料，性侵害犯罪防治法施行細則第6條亦有明定。
    本件被告被訴犯刑法第225條第1項之乘機性交罪，經檢察官
    提起公訴，嗣於原審審理中被害人因而自殺身體癱瘓，無自
    主行動能力，有重大不治或難治之傷害，涉犯刑法第226條
    第2項之因而致被害人意圖自殺而致重傷，俱與性侵害犯罪
    防治法第2條第1項規定之性侵害犯罪定義相符，本院所製作
    之本案判決為必須公示之文書，為避免本案A女真實姓名年
    籍遭揭露，其足資識別身分之資訊，予以隱匿及適度遮隱，
    包括A女其雙親甲 、A母、友人B女、C女（A女同性情人）及
    本案商旅之員工D女之身分等相關資料，爰依上開規定不予
    完整記載，並以代號替之，合先敘明。
二、證據能力：
(一)證人即告訴人A女於107年8月15日已死亡，有新北地檢署相
    驗屍體證明書1紙在卷可稽（見新北地檢署107年度偵字第83
    57號彌封卷，下稱偵二卷第53-55頁），有刑事訴訟法第159
    條之3第1款證人死亡之情形，證人A女已無從傳喚到庭接受
    詰問，是本院未能予被告2人對A女行使反對詰問權，係因證
    人A女死亡，非肇因於可歸責於國家機關之事由所造成。被
    告2人雖不能行使詰問，惟法院已踐行法定調查程序，給予
    被告2人充分辯明之防禦機會，以補償其不利益。又原審勘
    驗A女於107年1月2日警詢筆錄之記載，係連續陳述、一問一
    答，譯文記載完整而無簡略、零散之情形，對被告2人有利
    及不利事項均有分別記載，無明顯瑕疵，亦無查得有何受不
    正方法詢問而有不實陳述之情形，此有原審勘驗筆錄在卷可
    參（原審卷一第324-326、333-343頁）。此外，除證人A女
    未經被告2人對質詰問之不利證詞外，尚有其他補強證據佐
    證A女證述之真實性，並非僅以A女證詞作為認定被告2人犯
    罪事實之唯一證據，且本案事實經過，僅有被告2人及A女3
    人知悉，屬隱密性犯罪，認無從以其他證據取代而達到同一
    目的，是告訴人A女於警詢所為陳述，攸關是否成立本案犯
    罪，具有證明犯罪事實存否之必要性。是A女警詢時之供述
    ，依據刑事訴訟法第159條之3第1款之規定，自有證據能力
    。
(二)按被告以外之人於偵查中向檢察官所為之陳述，除顯有不可
    信之情況者外，得為證據，刑事訴訟法第159條之1第2項定
    有明文，稽其立法理由，乃謂現階段檢察官實施刑事訴訟程
    序，多能遵守法律規定，無違法取供之虞，故原則上賦予其
    偵訊筆錄之證據能力，祇於顯有不可信之例外情況，否定其
    證據適格。是爭辯存有此種例外情況者，當須提出相當程度
    之釋明，非許空泛指摘（最高法院98年度台上字第2904號、
    100年度台上字第652號、101年度台上字第6007號判決意旨
    參照）。所謂不可信性情況，法院應審酌被告以外之人於陳
    述時之外在環境及情況，例如陳述時之心理狀況、有無受到
    外力干擾等，以為判斷之依據。查本案被告及其辯護人並未
    釋明證人甲 於偵查中所為證述，客觀上有何證據顯示係遭
    受強暴、脅迫、詐欺、利誘等外力干擾情形，或在影響其等
    心理狀況致妨礙其自由陳述等顯不可信之情況下所為，且於
    原審時業已傳喚證人甲 到庭作證，並賦予被告2人之辯護人
    詰問權利。此外，復查無證據足認證人於偵查中之證述有受
    違法訊問等顯不可信或其他不適當之情況發生，揆諸上開說
    明，應認證人甲 於偵查中之供述，有證據能力。被告及辯
    護人否認此證據之證據能力，自非有據。
(三)本件認定犯罪事實所引用之卷內其他證據（包含人證及文書
    證據等），皆無證據證明係公務員違背法定程序所取得。又
    檢察官、被告及辯護人於本院審理時均未爭執其證據能力（
    本院卷第125至129頁、第207頁、第241至246頁），經審酌
    該等證據製作時之情況，尚無違法不當或證明力明顯過低之
    瑕疵，且與待證事實具有關聯性，認為以之作為證據應屬適
    當，依刑事訴訟法第158條之4反面解釋及第159條之5規定，
    俱有證據能力。至被告及辯護人爭執證人A母警詢時陳述之
    證據能力，未經本院引用為認定犯罪事實之證據方法，爰不
    贅述其證據能力之有無。
貳、實體部分
一、認定事實所憑之證據及理由：
    訊據被告乙○○、丙○○均矢口否認有何共同犯乘機性交致人自
    殺而重傷罪之犯行。被告乙○○辯稱：我喝酒後會有一段沒有
    記憶，所以會睡著，在本案KTV時，因飲酒過量，已經睡著
    ，所以對案發經過沒有什麼印象，如何離開本案KTV前往本
    案商旅均已無印象，清醒時已經在本案商旅1703號房間內，
    在該號房內我與丙○○及A女均只有休息，3人衣衫完整，現場
    沒有檢驗出被告精液，我並無對A女為趁機性交行為，何況A
    女跳樓前，A母說A女看起來很平和，依據病歷記載是否跟友
    人爭吵才跳樓自殺，應予釐清云云。被告丙○○辯稱：我酒醉
    後記憶也會斷片，我會想睡覺。我在本案KTV有喝酒，在KTV
    包廂內只有我、乙○○及A女3人，喝完酒後如何離開本案KTV
    、如何至商旅房間均沒印象，案發日在商旅房內睡醒時，我
    才有印象，但我們3人衣衫完整，我沒有在商旅房間內對A女
    為趁機性交行為。若A女在旅館有被被告性侵害，被告喝酒
    後肢體動作比較大，A女不太可能沒有新傷口，其陰道及外
    陰部沒任何精子反應，處女膜傷勢未釐清，卻咬定被告有乘
    機性侵；且A女若欲割腕自殺這般堅決，不曉得現場這麼多
    血，竟然沒有當場死亡，這件事我覺得很莫名其妙云云。經
    查：
(一)被告2人於106年12月9日21時59分許相約前往本案KTV飲酒歡
    唱，並由被告乙○○在櫃檯辦理進入包廂事宜，期間被告乙○○
    打電話透過經紀公司介紹而邀約傳播小姐A女前往本案KTV唱
    歌飲酒，A女於同日23時26分抵達KTV包廂與被告2人一起歡
    唱飲酒，然A女因飲酒過量而不勝酒力，走出KTV包廂至廁所
    ，不久被告2人進入該廁所，將酒醉A女攙扶著從廁所出來，
    離開KTV。被告2人隨即將A女帶至本案商旅，由被告乙○○辦
    理入住手續，被告2人再將A女帶至本案商旅1703號房間。現
    場監視器錄影畫面中在KTV櫃檯辦理開立包廂手續穿著黃色
    外套的人是被告乙○○、在旁那位是被告丙○○（即偵二卷第7
    頁照片編號1）、被告2人在本案KTV廁所扶住之人為A女（即
    偵二卷第9頁照片編號5）、進去本案商旅辦理入住的是被告
    乙○○（即偵二卷第10頁照片編號7）。另A女於案發當日106
    年12月10日經採集其內褲褲底之檢體，鑑定結果：測得A女
    內褲褲底內層標示00000000處檢出男性Y染色體DNA-STR混合
    型別，研判混有二種男性DNA-STR型別，不排除混有涉嫌人
    乙○○、丙○○或與兩者具有同父系血緣關係之人DNA等事實，
    為被告2人所不爭執（見本院卷第107-109、111、113-114、
    116-118頁），復有本案KTV、旅館1、旅館2監視器錄影畫面
    勘驗紀錄及擷圖在卷可參（見原審卷一第161-229頁）、內
    政部警政署警察局107年7月9日刑生字第1070063523號函鑑
    定書在卷可憑（見新北地檢署107年度偵字第8357號卷【下
    稱偵一卷】第78-79、85-87頁），此部分之事實，首堪認定
    。
(二)原審勘驗本案KTV、本案商旅、1703號房間外走廊現場之監
    視錄影檔案（勘驗標的分別「KTV」、「旅館1」、「旅館2
    」），並製作勘驗紀錄及擷圖共計98張（見原審卷一第161-
    229頁），而由上開監視器錄影畫面顯示，可知如下：
 1、本案KTV監視器錄影畫面（即勘驗標的「KTV」）：
    被告2人於106年12月9日21時59分59秒許，前往新北市○○區○
    ○○路00號好樂迪（即本案KTV）櫃檯辦理開立包廂事宜，被
    告2人隨工作人員進入包廂（見原審卷一第169、181頁，如K
    TV圖二十一）。A女於同日23時26分51秒許，身穿紅色外套
    走入本案KTV，由工作人員引導走入包廂時，此時A女之精神
    狀況及意識係屬正常（見原審卷一第171頁，如KTV圖一、二
    ）。於106年12月10日1時39分59秒許（經過2時14分許），
    被告2人走出，此時被告2人步履正常、精神狀況正常及意識
    清楚，被告乙○○手拿A女之紅色外套及包包，被告2人在走道
    處交談，並等待在廁所內之A女（見原審卷一第172-176頁，
    如KTV圖三至十二）。被告2人分別於1時43分08秒、1時44分
    40秒許進入本案KTV之廁所，約經過8分17秒時，約於1時51
    分21秒許，被告2人自A女左右將A女攙扶著從廁所出來，此
    時A女已明顯無法站立，全靠被告2人扶著始可離開本案KTV
    ，A女衣服也因遭被告2人攙扶著往上拉扯，使A女腹部一小
    部位裸露在外（見原審卷一第177-180頁，如KTV圖十三至圖
    二十）。綜上，足認A女進入本案KTV時精神狀況及意識原屬
    正常，惟進入本案KTV與被告2人見面，經過2時25分許，A女
    離開本案KTV時，已呈現嚴重醉態、完全無法站立、腹部部
    分裸露可能意識不清，需由被告2人攙扶，而被告2人自進入
    至離開本案KTV時，精神狀況均屬正常，可以交談及攙扶A女
    ，意識顯然清楚，是被告2人辯稱離開KTV時，因飲酒過量呈
    現精神狀況不佳，醉酒以後之過程不復記憶，與事實明顯不
    符。
 2、本案商旅、1703號房間走道之監視器錄影畫面（即勘驗標的
    「旅館1」、「旅館2」）：
 (1)被告2人將已呈嚴重醉態、完全無法站立、意識不清之A女帶
    離本案KTV後，前往附近之本案商旅。被告2人約於106年12
    月10日2時0分48秒許抵達本案商旅，先合力將完全無法站立
    的A女抬進電梯（如旅館2圖一至三），A女整個人被拖進電
    梯並癱坐在地，乙○○與丙○○正常交談（如旅館2圖四），A女
    完全無法站立而撐坐在電梯內之地板，且因A女上半身往前
    倒而露出臀部（如旅館2圖五），被告2人繼續交談（如旅館
    2圖六），於2時2分許，被告2人再合力將A女抬出電梯（如
    旅館2圖七、八）。足以認定被告2人將意識不清之A女帶至
    本案商旅電梯時，被告之精神狀態正常及意識清楚。
 (2)監視器錄影畫面顯示於2時1分50秒許電梯門打開，先見乙○○
    於電梯內，乙○○手拿A女之外套及包包，丙○○於電梯內彎腰
    扶住A女（如旅館1圖五、六、七），乙○○先出電梯，接著丙
    ○○扶著A女出電梯，被告2人以一人抓一隻手的方式，將A女
    從電梯內拉出來，A女身體明顯癱軟站不住（如旅館1圖四十
    五至四十七、五十一）。於監視器錄影畫面中，均足以清楚
    看出A女身體看上去明顯癱軟無力，丙○○必須以雙手從A女身
    體後方勾住A女腋下撐住A女身體，A女裸露出腹部（如旅館1
    圖八、九）。後乙○○放開A女前去櫃檯處辦理入住登記，丙○
    ○仍需繼續以雙手撐住A女之身體（如旅館1圖四十八），此
    時A女身體仍搖搖晃晃，意識不清，並聽得A女斷斷續續發出
    「啊、呃、嗯」之聲。再者，乙○○於2時2分13秒許在辦理入
    住手續時，並知悉詢問櫃檯住宿之費用，拿出信用卡及證件
    辦理刷卡及入住手續（如旅館1圖十），此時A女仍繼續發出
    「啊、呃、嗯」之聲，約長達3秒，乙○○催促櫃檯小姐動作
    快一點。當櫃檯小姐詢問乙○○行動電話時，乙○○均可清楚唸
    出「0000000000」之門號，在信用卡簽單上簽名及收妥信用
    卡，再跟櫃檯小姐確認是否在樓上的1703號房間，並詢問在
    何處搭電梯（如旅館1圖十至十二），足見乙○○此時神情正
    常、意識清楚。而於2時3分33秒時，當乙○○辦好入住手續後
    ，即對丙○○說一人扛一邊吧，被告2人合力將A女拖往櫃檯人
    員所指電梯（往房間）處（如旅館1圖十三至十四、四十九
    ），此時仍可清楚聽見A女不斷發出極大聲之「啊～呃～噠、
    噠、噠（類似大舌頭）」之聲音）。綜上足認A女遭被告2人
    拖至本案商旅櫃檯時，係呈現嚴重醉態、完全無法站立、意
    識不清之狀態，被告2人辦理入住本案商旅時神情及意識均
    屬正常。
 (3)監視器錄影畫面顯示於2時4分21秒許，被告2人將意識不清
    之A女拖至搭乘往1703號房間的電梯，電梯門打開時，被告2
    人須以撐著A女之方式，A女始可進入電梯（如旅館1圖二十
    、二十一），進入電梯後A女全身癱軟坐在地上，乙○○及丙○
    ○則一人站一邊，丙○○並朝全身癱軟坐在地上的A女觀看（如
    旅館1圖二十二）；於2時4分46秒許，電梯門打開，郭、洪2
    人合力將A女拉起來走出電梯（如旅館1圖二十三）。被告2
    人攙扶A女走出電梯，A女身體看起來仍是癱軟無力（如旅館
    1圖一至四）；於2時5分32秒許，乙○○手拿著A女之包包及外
    套，尋找「1703號房間」位處，當找到1703號房間時由乙○○
    打開房門進入；於2時5分50秒許，再由丙○○一人背著A女進
    入1703號房間內（如旅館1圖三十九至四十一、旅館2圖十一
    至十三）。綜上足認被告2人將呈酒醉昏睡而意識不清、無
    法自力行走之A女拖進商旅、搭乘電梯，並於櫃檯辦理入住
    手續、搭乘電梯前往客房、尋找1703號房間、將A女帶入本
    案商旅1703號房間期間，被告2人有聊天對話，其等神情正
    常、意識清楚，是被告2人所辯：均因喝酒後記憶斷片，已
    記憶不清，顯與實情迥異。
 (4)監視器錄影畫面顯示於2時5分50秒許，被告2人將嚴重酒醉
    、完全無法站立、意識不清之A女帶入本案商旅之1703號房
    間後，經過約快1小時後，於3時3分20秒許，A女跑出1703號
    房間外，此時A女竟係上半身僅穿著內衣、下半身無衣著、
    左手拿著一件衣物，站在1703號房間外之走道上，並以右手
    拿手機講電話（如旅館1圖四十二、四十三、旅館2圖十四至
    十六）；於3時4分38秒許，A女再度進入1703號房間內（如
    旅館2圖十七）。明顯可知，A女幾乎裸體從1703號房間跑出
    ，此時被告2人尚在1703號房間內，理應清楚看見幾乎無著
    衣衫之A女跑出，然被告2人竟辯稱A女於1703號房間內時衣
    衫係完整，被告丙○○於本院甚至稱A女應該有穿內褲云云，
    前後已有齟齬。再者，A女衣衫不整地走回1703號房間時，
    僅約過3分鐘，丙○○旋於3時8分12秒許即自1703號房間走出
    來，走出時衣服完整、右手拿著寶特瓶在喝水，喝完並再把
    寶特瓶關起來，離開時其步伐正常、神情正常（如旅館1圖
    四十四、旅館2圖十八）；而乙○○隨即於3時8分42秒，衣著
    完整地出現在1703號房間外，左右張望後隨再進入1703號房
    間內（如旅館2圖十九、二十），於3時9分20秒，乙○○揹著
    包包再度步出1703號房間，於3時9分22秒離開1703號房間，
    亦見其步伐正常、神情正常（如旅館1圖二十九、旅館2圖二
    十一），益徵被告2人在離開1703號房間時理應有見到衣衫
    不整之A女曾跑出，然被告2人均辯稱其於1703號房間睡覺清
    醒後，3人均衣衫完整，被告2人所辯情節，在在與事實不符
    。
 (5)監視器錄影畫面顯示，丙○○於3時8分12秒離開1703號房間後
    ，於3時10分59秒進入電梯搭電梯離開（如旅館1圖二十四、
    二十五），乙○○於3時9分20秒離開1703號房間後，於3時10
    分53秒經過櫃檯走向電梯處搭電梯離開，步伐正常（如旅館
    1圖十五、十六、五十），於3時12分43秒許，被告2人一同
    進入電梯（如旅館2圖九、十），可見被告2人於1小時前進
    入本案商旅、於1小時後離開商旅時，被告2人均神情正常、
    意識清楚。
 (6)監視器錄影畫面顯示，被告2人於3時13分51秒許再度回到本
    案商旅，被告2人一同搭電梯自電梯中走出，丙○○走在乙○○
    後面，被告2人再度經過旅館櫃檯，並走向方才櫃檯人員所
    指去房間的電梯處（如旅館1圖十七至十九）；於3時13分40
    秒許，乙○○急匆匆往客房方向跑，並跑向1703號房間進入（
    如旅館1圖三十、三十一、旅館2圖二十二），約進入14秒後
    ，於3時13分54秒許，乙○○又自房間內出來，丙○○也走向170
    3號房間、向乙○○方向走去，乙○○在1703號房間外對著丙○○
    以手勢比「X」（如旅館1圖三十二、旅館2圖二十三），於3
    時14分6秒許，被告2人再度進入1703號房間，在房內約32秒
    ，立即於3:14:38時，丙○○先行步出房間離開（如旅館1圖三
    十三）；約過6秒，於3時14分44秒許，乙○○亦出房間並跑步
    離開（如旅館1圖三十四）。被告2人離開1703號房間後朝同
    一方向離開（如旅館2圖二十四）。然僅過30幾秒，被告2人
    於3時15分18秒許再度回到1703號房間走道，乙○○之神情看
    似急切，似有張望尋物之狀態（如旅館1圖三十五、三十六
    ），被告2人有再度進入1703號房間內（如旅館2圖二十五）
    。而在1703號房間內約過40幾秒，於3時16分4秒許，被告2
    人再度自1703號房間走出後離開（如旅館1圖三十七、三十
    八、旅館2圖二十六）。被告2人於3時18分15秒許至3時18分
    57秒間，再度進入電梯，並於電梯內交談，丙○○手拿著酒瓶
    ，離開電梯（如旅館1圖二十六至二十八）。綜上足認，被
    告2人再度因某事情回到本案商旅及1703號房間，被告2人係
    精神狀況正常及意識清楚之狀態，只是再度回到本案商旅17
    03號房間時，神情呈現急切、慌張之反應，彼此並有交談，
    益徵被告2人均辯稱因飲酒過量，對案發經過全然不清楚、
    無記憶，明顯與事實不符。
 (7)案發當日3時14分1秒至3時14分1秒監視器錄影畫面顯示（如
    旅館1圖十五至十九），櫃檯人員（即證人D女）坐在櫃檯與
    他人通電話對話內容，可知當時A女因醉酒、連站都站不住
    、呈現意識不清的情況，遭被告2人強制帶到本案商旅1703
    號房間內。證人D女於原審證述：上開畫面在商旅櫃檯人員
    為其本人，當日有警察到商旅告知有人報警，我陪同警員打
    開1703號房間時，發現當時只有一個女生躺在床上，她手腕
    上有流血，感覺她喝很醉，不太能夠站得起來，但她的意識
    是清醒的，後來救護車就將被害人送往醫院急救等語（詳後
    述）。上開監視器錄影畫面及證人D女證述，足認A女案發當
    日因酒醉原呈意識不清、清醒後於被告2人離開本案商旅170
    3號房間時，A女在1703號房間內割腕自殺，經送醫院急救之
    事實。
(三)告訴人A女於案發當時確因服用藥物及酒精後，已陷於意識
    不清而處於類似精神障礙之相類情形，而有不知抗拒之狀態
    ，遭被告2人共同乘機性侵，茲說明如下：
 1、告訴人A女於案發當日106年12月10日凌晨3時許，在本案商
    旅之1703號房間內割腕自殺，經救護車送往新北市立聯合醫
    院急救，並將其採集之尿液檢體送檢驗，檢驗結果：A女所
    採集之尿液，含鎮定安眠藥成分，且該成分與A女平日服用
    之安眠藥成分相符，此有新北市立聯合醫院108年9月25日新
    北醫歷字第1083481504號函暨所附之急診病歷資料影本（原
    審卷一第381-393頁）、臺北榮民總醫院臨床毒物與職業醫
    學科107年1月21日出具之檢體號碼0000-0000000號檢驗報告
    、臺北榮民總醫院108年3月7日北總內字第1081500169號函
    在卷可參（見偵一卷第15-16反、117-118頁），足認A女遭
    被告2人帶往本案商旅前，A女之安眠藥藥效未退之事實。
 2、上開監視器錄影畫面勘驗結果：A女於106年12月9日23時26
    分許走入本案KTV陪被告2人歡唱及飲酒，A女於離開包廂，
    係被告2人進入包廂廁所將無法站立之A女攙扶出來，A女嚴
    重醉態、完全無法站立、神智不清，全靠被告2人扶著始可
    離開KTV，是A女於斯時，呈現意識不清而處於類似精神障礙
    之相類情形。被告2人竟於106年12月10日2時許，將A女帶至
    本案商旅，A女從進入本案商旅電梯內、被告乙○○辦理入住○
    ○○○○○○○○○道○○○○○○○0000號房間內，全靠被告2人拖進電梯
    、在大廳時也完全無法站立需被告丙○○從A女後方扶住、走
    在客房走道時也完全無法行走需被告丙○○一人背著進入1703
    號房間內，足認A女遭被告2人帶至本案商旅進入1703號房間
    時，呈現無法站立、需人攙扶且意識不清之相類情形，顯有
    不知抗拒之狀態。
 3、A女於107年1月2日及同年月27日警詢證述：我遭「祐哥（音
    譯）」、「川哥（音譯）」（即指被告丙○○、乙○○2人）性
    侵，與他們是客戶關係，於106年12月9日是第1次見面。遭
    性侵經過略為：於106年12月9日經紀公司叫我本案KTV包廂
    陪唱，我就進去包廂內陪唱及喝酒，因為我之前陪唱都是喝
    啤酒，但包廂內開的是威士忌，我問他們說可不可以不要喝
    威士忌，因為被開過了，但他們說不行，所以我只能喝威士
    忌，我喝到2杯苦的酒，覺得不對勁，意識開始模糊，隱約
    聽到他們要把我帶走，我有反抗，不知道其中哪一位有打我
    耳光，我就沒意識了，等我醒來，發現我在旅館內，全身衣
    服被脫光，被告2人也是全身光的，丙○○當時在性侵我時，
    是用他的性器官插入我性器官抽動，乙○○在躺在旁邊休息，
    我當時問他們怎麼會這樣，但他們沒有回答我，被告2人衣
    服穿著就走，我發呆了一下，把門反鎖，當時想不開，拿浴
    室裡的刮鬍刀割腕自殺，我當時意識有點模糊，但知道有人
    叫我開門，及帶我就醫。我案發清醒時雖然沒看到，但我聽
    到他們交談之間有說他們有射了幾次。（問：犯嫌性侵你時
    ，妳是如何反應的？）我清醒時發現丙○○正在性侵我時，我
    反應是呆滯，隨後問怎麼會這樣？丙○○就從我身上爬起來，
    被告2人把衣服穿上就離開房間。我不知道他們有沒有射精
    ，我沒有看到保險套。我不知道被告2人之真實姓名及年籍
    ，我都叫他們「祐哥（音譯）」、「川哥（音譯）」。被告
    2人性侵害前、後沒有恐嚇我，但我不知是否有控制我的行
    動。我遭性侵害後，有至醫院驗傷、採證。我於106年12月1
    0日6時50分在新北市立聯合醫院三重院區接受醫生驗傷採證
    ，有開驗傷採證盒、驗傷診斷證明書。（問：妳還有什麼證
    據可以提供給警方調查？）我有一張經紀人傳給我的訊息（
    即案發日106年12月10日14時41分經紀人傳給A女，訊息內容
    為：「剛那兩位打來跟哥談能否別把事情擴大，哥有跟他們
    說等妳醒來再說，看妳想怎麼處理我一定支持你。他們有開
    口想用另一種決絕〔解決〕方式處理，哥幫妳開了口十萬幫他
    們談看看，但還是得依照妳想要的方式為主，妳想一下，不
    論是提告還是採納他們的方式，哥都支持妳。妳醒來跟哥聯
    繫」。A女於案發日21時21分回覆經紀人：讓我靜一靜等語
    ，見偵二卷第23頁）可供調查。另A女於107年1月2日才來製
    作警詢筆錄，是因為情緒不穩定，A母叫A女回鄉下靜養，A
    女本身患有憂鬱症、看精神科已有3年，A女陳明所說的都是
    實在等語（見偵一卷第4-7頁反面）。由上開證述可見A女與
    被告2人於案發前並不認識，雙方當無嫌隙，A女實無嫁禍被
    告2人之理；況A女於警詢製作筆錄時，除證述被告2人對其
    為性侵行為外，經警方詢問被告2人對其為性侵害前、後有
    無恐嚇A女，均答覆「沒有」，且對於本身患有憂鬱症無所
    隱匿（見偵一卷第4、5頁），並無刻意渲染指述。何況，A
    女稱經紀人於案發當日下午2時41分傳訊息給A女，告知被告
    2人不願意將事情擴大，而提出新臺幣（下同）10萬元和解
    之LINE訊息傳遞乙節；此與被告乙○○於原審所證，因本案性
    侵A女之事，A女經紀公司有於當天或隔一天電話與其談和解
    之事，好像總共要100萬相吻合；被告丙○○於原審亦證述，
    案發當日中午或下午乙○○有打電話告訴我，A女之經紀公司
    有找他討論本案A女被性侵的事情，好像開50還是100萬元（
    見原審卷二第131-132、152頁）相符，被告2人於本院仍稱
    有所謂黑衣男子介入洽談巨額理賠乙節，若合符節。A女指
    稱遭被告2人乘機性侵害乙情，可以採信。
 4、再者，A女指述被告2人將伊拖行至本案商旅1703號房間時，
    已意識不清，而陷於不知抗拒之狀態，直至案發當日清晨3
    時許清醒來才逐漸恢復意識，與上開勘驗監視器錄影畫面均
    相符；又A女證述其不知被告2人有無射精，但醒來全身脫光
    ，被告2人也全身光的，丙○○當時正在性侵，有聽到被告他
    們說有射精，本案確實有在A女內褲驗得被告2人之DNA，此
    經A女於案發當日106年12月10日採集其內褲褲底之檢體送鑑
    結果：測得A女內褲褲底內層標示00000000處檢出男性Y染色
    體DNA-ST R混合型別，研判混有二種男性DNA -S TR型別，
    不排除混有涉嫌人乙○○、丙○○或與兩者具有同父系血緣關係
    之人DNA，有內政部警政署警察局107年7月9日刑生字第1070
    063523號函鑑定書（見偵一卷第78-79、85-87頁），亦核與
    A女指述情節相符。惟案發時A女已呈現意識不清狀態，被告
    2人實有可能為避免性侵A女行為遭發現，而使用保險套或體
    外射精等方式，亦屬常見，是即使未驗得被告2人之精子細
    胞，但被告2人何以會同時在A女內褲褲底內層遺留DNA跡證
    ，未能合理說明，被告2人所辯沒有驗到精子細胞，可以證
    明沒有對A女性交云云，無從採為有利之判斷。
(四)被告2人以事實欄所示方法對A女為乘機性交之犯行，除據A
    女於警詢時指述綦詳外，亦有證人甲 於偵查及本院審理時
    、證人即A女之好友B女、C女、證人D女及A母於本院審理時
    之證述（詳後述），可為A女指述之補強，以及A女深感羞忿
    割腕，其後仍無法接受遭玷污而跳樓自殺致重傷，與遭被告
    2人乘機性交犯行具有相當關聯。茲說明如下：
 (1)證人B女於原審證述：我與A女認識6、7年，並不認識被告2
    人。（問：請求提示原審卷一273至277頁108年8月12日刑事
    告訴意見狀所附對話訊息〔詳附表一〕，這是否妳與A女於106
    年12月10日、11日的對話？）對。梁○是我、小天使是A女。
    （問：為何會出現這樣的對話？）那是案發當天她用LINE傳
    給我的，在3時32分她就傳一個「來生再見」，下面還有傳
    一個割腕的照片，但因為太可怕了，所以我沒有留該照片。
    當時A女與我有通話，她斷斷續續跟我說她被性侵了。（問
    ：當時A女有無說被誰在哪裡性侵？）她只有說在什麼汽車
    旅館被性侵，她哭著，講一下電話就掛斷了，都只有幾秒鐘
    而已。當天A女有打給我，我們有通話，如訊息上有顯示幾
    通通話時間，後面都是我再打給她就沒有接了。A女於106年
    12月11日22時20分許（即案發次日）與我有通話，通話訊息
    上A女有說「我會讓那兩個禽獸付出很大的代價，儘管拚了
    我的性命」，A女表示性侵她的有2位，且A女也留下「我一
    輩子都不會忘了那一天」、「再說什麼話？10萬解決？」、
    「我爸已經處理中」、「不然走法律，你們禽獸慢慢蹲」、
    「2人下藥迷姦、輪姦」、「罪不會重？」等語，均係A女遭
    被告2人性侵後心情低落的訊息。（問：上面寫「10萬解決
    」，妳知道什麼意思？）有聽說性侵她的人私下可能要用10
    萬元解決。（問：106年12月10日3時32分A女跟妳說「來生
    再見」，並傳割腕照片給妳，妳知道為何她會割腕？）一開
    始她傳的時候我不知道，是在3時35分的時候她打電話來我
    才知道的，她在那邊哭著說被性侵。A女是遭性侵所以才割
    腕自殺。我於106年12月10日當天有去醫院看A女，A女當時
    整個人很恍惚。她有跟我說話，可是意識不是很清楚，所以
    我們也沒講到什麼話。案發前A女未曾提過或自殺過，但A女
    遭性侵後，她的精神狀態和情緒就變得比較低落，會常常想
    到這件事情。（問：除上開給妳所看的訊息〔即附表一訊息
    ，原審卷一第273-277頁〕外，後面她還有無跟妳提到過想自
    殺的事情？）有，她都會口頭說覺得自己很髒，覺得一直想
    到她被性侵的這件事情，她沒有辦法活下去。A女在106年12
    月10日被性侵之後，她有搬去羅東跟她媽媽一起住，回去休
    養幾天。我知道A女於107年農曆年前後，搬到桃園與A女友
    人（即證人C女）。（問：請求提示原審卷一第453頁，桃園
    聖保祿醫院函文後附A女急診病歷，妳是否知道A女在107年3
    月24日，如函文上記載她從4樓跳下去，有因跳樓受傷送急
    診？）我知道，A女的母親通知我的。因當時我有與A女約好
    3月一起吃飯，可是我一直連絡不到A女，後來我才去問A女
    媽媽，想說會不會又去她媽媽那裡，她媽媽才跟我講A女在
    醫院，後來我有去醫院看A女，在醫院問A女的室友C女，我
    才知道A女是因為跳樓才住院，當時A女在醫院時，她沒有清
    醒是昏迷狀態。我於106年12月10日到107年3月24日與A女都
    用LINE連絡。A女在LINE上都表示她覺得自己很髒。A女遭本
    案性侵害之前，並沒有自殺傾向。我是在朋友的聚餐上認識
    A女，因為A女小我很多，所以我就把A女當成妹妹一樣照顧
    。我與C女之前不認識，是在醫院時才知道這個人。我在醫
    院看到A女躺在那裡，我就一直哭，因為我覺得A女從4樓跳
    下去，可能就已經沒有辦法活下去，我們本來約好要一起去
    吃飯的（證人B女此時語帶哽咽，因證述到A女的傷勢而呈現
    難過哭泣）。（問：妳何時知道A女去世？）我看到A母在FB
    上說一些感覺A女好像已經不在這個世界上的話，然後我才
    去問A母，A母就說A女已經過世了。我不會為了要幫A女報仇
    而做偽證來指認被告2人等語（見原審卷二第25-37頁）。
 (2)證人B女證述A女與之對話時間為案發日106年12月10日凌晨3
    時32分許，而A女係於案發當日凌晨3時3分許清醒幾乎裸體
    跑出本案商旅1703號房間外，已如前述。而被告2人於凌晨3
    時8分許離開時，應係約過20幾分A女隨即與B女聯絡，哭述
    其遭被告2人性侵，且將其割腕圖片傳給B女，足認A女於本
    案商旅1703號房間內遭被告2人性侵害後，因覺得羞忿、始
    為割腕自殺，且由2人對話可見：A女表示「來生再見」、「
    我會讓那兩個禽獸付出很大的代價，儘管拚了我的性命」、
    「我一輩子都不會忘了那一天」、「2人下藥迷姦輪姦」等
    語，益徵A女上開證述其遭被告2人性侵害為事實，且A女於
    被告2人離開時，在本案商旅1703號房間內即有輕生之舉，
    旋在本案商旅房間內為割腕，核與證人D女證述與警察到170
    3號房間內，發現A女割腕自殺，血流滿地，感覺她喝很醉，
    不太站得起來，就是不太能夠站著，後來就把被害人送去醫
    院等語（見原審卷二第50至56頁），並有新北市聯合醫院10
    8年9月25日新北醫歷字第1083481504號函文暨所附病歷資料
    在卷可參（見原審卷一第381至393頁），核屬相符。觀諸A
    女與B女於案發後之對話，A女屢屢呈現負面的想法，表示：
    「我真的累了」、「放過我」、「我真的徹底累了」、「我
    覺得自己很髒」、「我厭倦這人生了」、「我只要看見男生
    我就想吐」、「我不想把事情擴大...。我要淡妝，衣服要
    穿白色」、我要把我嬸嬸我乾媽送的戒指載著，我的手機也
    要燒掉，還有所有人都要笑著」、「我累了我說過」等語（
    見原審卷一第275、277頁），足認A女於106年12月10日案發
    當日割腕獲救後，其心情一直處於極為低落、消沈，一再訴
    說「覺得自己很髒」，A女對話甚至留下遺言以觀，可見A女
    身心承受極大的打擊及壓力，然終因無法接受自己遭受被告
    2人玷汙之事實，因而意圖自殺又於107年3月24日，在其當
    時位在桃園市4樓住處之房間跳樓自殺，經送往沙爾德聖保
    祿修女會醫療財團法人聖保祿醫院（下稱聖保祿醫院）急救
    ，入院時意識不清受有顱骨骨折併顱內出血、雙側肺挫傷併
    右側氣胸及骨盆骨折，因病情需要，於同日轉至長庚醫療財
    團法人林口長庚紀念醫院（下稱林口長庚紀念醫院）續治療
    ，彼時雖未死但已成癱瘓、無法言語，之後曾轉一般病房，
    但意識不清，仍住院治療中，於107年8月15日因呼吸道衰竭
    、食物吸入阻塞窒息死亡。有聖保祿醫院108年9月27日桃聖
    業字第1080000298號函暨所附急診病歷影本（見原審卷一第
    453 -458頁）、林口長庚紀念醫院107年4月19日出具之診斷
    證明書、108年10月30日長庚院林字第1080951265號函及所
    附病情說明暨檢送A女自107年03月24日至107年05月02日止
    就診之病歷光碟乙份（見偵二卷第51頁、原審卷一第459-46
    3頁、光碟置於證物袋內）、108年11月27日長庚院林字第10
    80951265號函及所附病歷影本1份（原審卷二第89頁、長庚
    病歷卷第5-655頁）、新北市政府家庭暴力暨性侵害防治中
    心108年9月3日新北家防接字第1083331566號函暨所附個案
    報告（見原審卷一第301-304頁）在卷可參。綜上各節，足
    認被告2人性侵害A女後，致A女羞忿隨即割腕輕生，雖獲救
    但A女無法接受已遭被告2人性侵的事實，始終抑鬱難伸，陷
    入情緒困境，終於107年3月24日，在其與C女居住之桃園市4
    樓住處之房間跳樓自殺。此與A女遭被告2人性侵時間雖隔3
    月餘，然按刑法第226條第2項關於強姦因而致被害人羞忿自
    殺之規定，必須有強姦已遂或未遂之事實，及被害人因此事
    實而羞忿自殺者始有其適用，所謂「因而致」之相當因果關
    係，概念模糊，乃有引進「客觀歸責理論」之學說，本案被
    告2人之性侵行為與A女跳樓致重傷害間，未產生重大因果偏
    離，A女跳樓與最初遭被告2人性侵行為間，仍具「常態關聯
    性」，則對於A女重傷害結果被告2人最初行為自應負既遂之
    責（最高法院30年上字第1614號、58年台上字第404號、102
    年度台上字第310號可參照）。
 (3)此外，復有證人甲 於偵訊及原審審理中之證詞，前、後證
    述大致相同（見偵一卷第103-104頁、原審卷一第279、281
    頁、卷二第13至2457、59、61頁、附在原審不公開卷第137
    、139頁），而由上開證述內容知悉A女於案發日遭被告2人
    性侵害之後，即在本案商旅1703號房間內割腕自殺，經救護
    車送往新北市聯合醫院急救，所幸獲救，並將A女帶回A母羅
    東住處休養；且事發後被告乙○○亦有透過A女之經紀公司表
    示希望A女不要將事情擴大，願意以10萬元和解，經紀公司
    並於案發當日下午2時41分許傳簡訊告知A女，證人甲 亦證
    述被告乙○○有因A女遭被告2人性侵害，雙方有談過和解事宜
    ，是被告2人倘若未對A女為性侵行為，何須於案發當日即透
    過經紀公司、甲 商討和解之事。又A女遭被告2人性侵後情
    緒一直不穩定，一直無法從遭被告2人性侵陰影走出，並常
    說我憑什麼要被兩個人污辱、我一輩子的陰影，一直呈現自
    殺之傾向，而於107年3月24日跳樓，經緊急送聖保祿醫院急
    救，再轉至林口長庚紀念醫院就診，幸未死亡，惟已達失能
    重傷狀態，足認A女跳樓行為，係因本案而羞憤自殺致重傷
    之事實。
 (4)證人C女於原審證述：其與A女於107年1月間認識，我們是朋
    友，共同居住在我桃園住處。A女住我家時，都是我在照顧
    她，A女在我家這段期間A女常常睡到一半會醒來就在哭，A
    女有告訴我她被性侵的事情，但對方是誰我不知道。當時A
    女說之前因為她的工作關係，有一天晚上跟這2位男生在三
    重好樂迪碰面，但當A女醒來的時候在一間旅館的房間內，
    有一個男的是壓在她身上，那個男的看到她醒來後就起身跑
    走了，A女也有說她事後有去看錄影帶，當時她是被2個男的
    一人搭一邊扛進去。我與A女同住期間，都是我在照顧A女，
    因A女精神狀況很不穩定，我讓A女在我的公司當助理，可是
    因為A女沒辦法好好睡，要吃安眠藥又喝酒，A女常會在睡夢
    中哭醒，A女會哭醒，是因為她被性侵覺得自己很髒，覺得
    為什麼會這樣子對她，為什麼這兩個不去花錢。（問：這些
    話都是A女跟妳講的？）是。（問：提示原審卷一第453頁桃
    園聖保祿醫院函文後附A女急診病歷，妳是否知道A女於107
    年3月24日有從4樓跳下來所以送急診？）我知道，當時我與
    A母都有在現場。跳樓經過：當天（指107年3月24日）A女的
    情緒很不穩定，A母有來我家。A母就說要把A女帶回去照顧
    ，A女突然一個情緒來了就跟A母說對不起、她真的很髒，她
    沒有好好盡一個做女兒的責任，讓她媽媽覺得很丟臉，當下
    她們兩個人的情緒都蠻不好，可是A母跟A女說沒有關係，那
    我們就回去，然後叫A女回房間收行李，可是A女一回房間，
    我就聽到A女說對不起，有聽到A女在開窗戶，然後就砰下去
    ，A女就從我4樓住家我們的房間跳下去。當時我與A母都有
    在場，A女走進房間就跳下去了。（問：妳說A女跳下去之前
    說了哪些話？）當下她向她媽媽跪下來說對不起，她真的很
    髒，她沒有好好保護自己，覺得自己很不應該，沒有當一個
    好女兒的責任，她媽媽當下一直叫她起來，我覺得那種情況
    下就是大家都很難過，2個人的情緒又很激動，A母就說沒關
    係，我要帶妳回宜蘭，後來A女就站起來，A母就叫她回房間
    收行李。當天A女跳下後我馬上就衝到樓下去，A女整個嘴、
    鼻子和後腦杓都是血，我們就打電話將A女送醫急救，我有
    一起去醫院。（問：妳知道A女送醫後的身體狀況？）昏迷
    指數只有3，後來轉送到長庚，我也都有過去，她在加護病
    房的時候我都在外面。（問：107年3月24日之後主要由誰負
    責在照顧A女？）那時候A女都在加護病房，我們就去看，後
    來都是甲 在照顧A女。A女轉診到長庚醫院時，我曾經在長
    庚醫院看過B女來醫院看A女，當時B女到醫院後，我與B女有
    對話，我們主要是在聊A女的身體狀況。我有跟甲 提過，A
    女平常半夜就會哭醒，我在上班時A女會打電話來問我說「
    妳人在哪裡，我很怕」，她會做夢夢到很多不好的事情，她
    很想死。我跟A女住在一起就告訴她「妳都沒睡好」，A女也
    覺得自己都沒睡好，所以A女也覺得自己可能沒有辦法適用
    這個工作，A女並沒有做幾天。在工作上我都一直在教A女，
    因為我希望A女可以擺脫這些過去，好好重新開始一段生活
    。因為我非常照顧A女，甚至希望可以在工作上面幫到A女，
    也有跟A女說過不要想被性侵的這些事情，可是A女永遠沒有
    辦法，常常在我們睡覺的時候A女就會突然醒來，因為我發
    現A女在睡夢中就一直說好可怕就驚醒，然後開始哭著要喝
    酒。我所說的都實在，我並不認識被告2人等語（原審卷二
    第25-37頁）。由證人C女證述，可知A女與證人C女同住期間
    ，A女常因為遭被告2人性侵這件事件，情緒相當激動、也一
    直哭訴著覺得自己很髒、沒有保護好自己，總有覺得很對不
    起家人等負面想法，更埋怨被告2人為何不自己花錢找性伴
    侶，且經常睡夢中驚醒、哭泣、無法睡覺，並需靠服用安眠
    藥始能入睡，身心狀況一直呈現不佳而無法正常工作；又因
    遭被告2人性侵之事，始終無法走出陰霾，於107年3月24日
    前向其母親下跪、訴說著沒有保護好自己，讓自己身體很髒
    ，沒有當一個好女兒的責任後，隨即從4樓住處往下跳樓，
    導致受有上開重傷害，且證人C女上開證述核與證人A女、甲
     、B女及A母均大致相符，且核與上揭聖保祿醫院及林口長
    庚醫院函覆及A女病歷所載亦相符，是證人C女上開證述，應
    足採信。
 (5)證人A母於原審證述略以（見原審卷二第115-124頁）：案發
    當日A女就在本案商旅1703號房間內割腕自殺，且A女割腕後
    有與證人B女通話，A女遭發現自殺後送醫院急救，出院後有
    到羅東與A母同居，由A母照顧、調養等情節，核與證人甲 
    、B女證述A女遭被告2人性侵後，隨即割腕自殺，且送醫急
    救，並於出院後即至羅東與證述A母同住相符。又證人A母證
    述，A女有告知其遭性侵的過程，她並不認識被告2人，他們
    是她做傳播工作的客人，案發當日於A女清醒時身體全裸，
    被告2人不久就離開1703號房間。且A女於發生本案後，A女
    之精神或心理狀況就完全都改變了，A女無法走出遭性侵之
    陰影，經常無法入睡、且有自殘舉止；A女在發生本案前，
    並無過輕生紀錄等情節，均核與證人甲 、B女證述情節大致
    相符。又A女發生本案後，心情一直不穩定，於107年3月24
    日跳樓當日，向其跪別後即從其4樓房間往下跳等情節，亦
    核與證人C女證述情節大致相符，是證人A母證述可以採信。
（6)綜覈證人甲 、B女、D女、C女及A母之上開證述，就A女如何
    前往本案KTV、在本案商旅1703號房間遭被告2人性侵害、在
    1703號房間內割腕自殺後經送往醫院急救、出院後A女心情
    一直處於極度低落、消沈、一直無法走出遭性侵害之陰霾、
    對照案發前並無任何輕生之念頭，但於本案發生後至跳樓前
    ，屢屢訴說「覺得自己很髒」、為何遭被告2人如此對待、
    甚至割腕有留下遺言等情，均大致相符；又證人甲 、B女、
    C女及A母均有證述A女於案發後因身心遭受創傷及驚嚇程度
    ，且上開證人與被告2人並無任何恩怨嫌隙，實無甘冒偽證
    、誣告罪刑責之風險，設詞誣陷被告之理，上開證人上揭證
    述，應屬真實，自屬可採。且由A女與B女、A女與甲 之通訊
    軟體對話內容（原審卷一第273至281頁、本院卷第245頁）
    ，可見A女案發後當日及次日向B女表示「我會讓那兩個禽獸
    付出很大的代價儘管拚了我的命」、「我厭倦這人生了我要
    淡妝，衣服要全白，我要把我嬸嬸我乾媽送的戒指戴著，我
    的手機也要燒掉，還要所有人都要笑著」、「我就先解脫了
    」、「下輩子，也許沒有，我會保佑你與我家人」等語；於
    106年12月12日向甲 表示：「我想死」、「禽獸」、「我寧
    願同歸於盡、我也可以用不錢我會用性命跟他們拚」等語，
    及證人C女、A母一致證述：A女於107年3月24日跳樓前，亦
    向其等證人表示覺得自己沒有保護好自己、覺得自己很髒等
    許許多多的負面想法，且也於案發後常於睡夢中警醒、哭泣
    、覺得自己髒，常處於情緒激動、哭泣及驚慌之狀態，衡情
    ，倘若被告2人無共同對A女為乘機性交之犯行，A女豈會於
    案發後一直埋怨原不認識之被告2人為禽獸等咒怨，且於案
    發當日106年12月10日經採集A女內褲褲底之檢體送驗，亦測
    得A女內褲褲底內層檢出被告2人之DNA等各節，足認被告2人
    確實有對已呈現嚴重酒醉、完全無法站立、意識不清之A女
    乘機為性交行為。且A女遭被告2人性侵後，對A女造成極大
    身心創傷，A女始終無法從遭被告2人性侵的陰影走出，常存
    有輕生念頭，惟基於親情、友情的安慰乃一再隱忍，但終因
    無法接受自己遭受被告2人玷汙之事實，因而意圖自殺而於1
    07年3月24日向其母親跪別說對不起後，即從其桃園4樓住處
    開窗躍下輕生，確實與A女遭被告2人性侵有關，而A女經緊
    急送至聖保祿醫院急救，因病情需要同日再轉至林口長庚紀
    念醫院就診，幸未死亡，惟受有顱骨骨折併顱內出血、雙側
    肺挫傷併右側氣胸及骨盆骨折等重傷害之事實，應堪認定。
(五)至被告2人及其等辯護人所為之辯稱，均顯與事實不符，均
    不足採信。茲說明如下：
 1、被告乙○○辯稱：我喝酒後會有一段沒有記憶，所以會睡著。
    案發時喝太多酒，已沒什麼印象，我在本案KTV就睡著了，
    其不知道如何至本案商旅，其清醒時已經在商旅房間，我在
    房間待多久我不知道，我起來以後很累，想說我怎麼在這裡
    。我醉酒時會有一段時間沒有記憶，也會睡著云云（見偵一
    卷第8反-9、45反-46頁、原審卷二第128頁）；被告丙○○亦
    採相同辯稱：我酒醉後記憶會斷片，且我會想睡覺，我在本
    案KTV有喝酒，喝完酒後如何離開本案KTV、如何至本案商旅
    均已沒有印象，在本案商旅早上睡醒，我才有印象云云（見
    偵一卷第47-48頁、原審卷二第148頁））。惟查，被告2人
    所辯均核與上揭監視器錄影畫面截然不同，從監視器畫面清
    楚可知，被告2人扶陷入酒醉意識不清的A女從KTV出來，被
    告2人意識狀態非常清楚，且到本案商旅時，被告2人還將A
    女拖入商旅之電梯，並將A女從電梯拖出至商旅櫃臺辦理入
    住手續，期間被告乙○○尚知詢問住宿費用為何、甚至拿出信
    用卡簽名及詢問櫃臺小姐進入本案1703號房間需搭乘何部電
    梯，酒醉不清之A女再由被告2人拖進電梯，到了客房，由被
    告乙○○尋找本案入住之1703號房間位於何處，並由被告丙○○
    一人背起A女至1703號房間，且A女因全身無力、呈現癱軟之
    A女，被告丙○○一人需要使用多大力氣，才可將全身無力、
    呈現癱軟，而完全無法使力之A女背起來，由上各節，均足
    認被告2人於案發時意識清楚，被告2人辯稱，案發時被告2
    人因飲酒過量離開本案KTV時均已不記得、沒有印象等節，
    均核與事實顯然不符，被告2人顯然均以相同理由：酒醉記
    憶就會斷片、沒有印象，作為本案卸責之理由，被告2人上
    開所辯，毫無足採。
 2、被告乙○○辯稱：我至本案商旅1703號房間入住時，我不知何
    人支付商旅費用（見偵一卷第9、46反頁）。惟查，由上揭
    旅館1旅館2之監視器錄影畫面可知，係由被告大川於2時2分
    13秒許於辦理入住手續時，其尚知詢問櫃臺住宿之費用，並
    拿出信用卡及證件辦理刷卡及入住手續（如旅館1圖十），
    此時因A女繼續發出「啊、呃、嗯」之聲，約長達3秒，被告
    乙○○乃催促櫃臺小姐動作快一點。當櫃臺小姐詢問乙○○行動
    電話時，乙○○均可清楚唸出「0000000000」之門號，並知道
    在信用卡簽單上簽名及收回信用卡，且再跟櫃臺小姐確認是
    否在樓上的1703號房間，並詢問在何處搭電梯（如旅館1圖
    十至十二），均可見乙○○精神狀況及意識能力均正常，是被
    告乙○○理應知悉本案商旅1703號房間入住費用係由其支付，
    是被告乙○○上開所辯稱，亦核與事實不合。
 3、被告2人均辯稱其等在本案商旅1703號房間內起床時，被告2
    人與A女均有穿衣服，3人均衣衫完整（見偵一卷第9-10、48
    、94反頁）。惟查，由上揭旅館1、2監視器錄影畫面可知，
    被告2人與A女進入本案商旅之1703號房間後，約經過快1小
    時，於3時3分20秒許，A女跑出1703號房間外，此時A女竟係
    上半身僅穿著內衣、下半身無衣著跑出1703號房間外（如旅
    館1圖四十二、四十三、旅館2圖十四至十六），於3時4分38
    秒許，A女再度進入1703號房間內（如旅館2圖十七），而被
    告2人於衣衫不整之A女走回1703號房間時，僅約經過3、4分
    鐘，被告丙○○於3時8分12秒許、被告乙○○於3時8分42秒，分
    別自1703號房間走出來，且被告2人之精神狀況及意識均屬
    正常（如旅館1圖四十四、旅館2圖十八至二十）。由此可知
    ，A女於3時3分20秒許，自1703號房間跑出，此時A女幾乎全
    裸，A女立即於3時4分38秒許，再度進入1703號房間內，此
    時尚在1703號房間內之被告2人，理應清楚看見衣衫不整之A
    女，然被告2人竟均辯稱A女於1703號房間內時衣衫係完整，
    顯與事實不符。又被告丙○○辯稱：於案發日106年12月10日
    在本案商旅1703號房間時，我是早上7點起來，因我鬧鐘設
    定早上7點響，準備去上班，且離開前也有跟A女稍微寒暄云
    云（見偵一卷第47反頁、原審卷二第147頁）），惟查，由
    上開監視器錄影畫面顯示，被告丙○○係於案發日3時8分12秒
    許自1703號房間走出來，走出時衣服完整、右手拿著寶特瓶
    在喝水，喝完並再把寶特瓶關起來，均可見被告丙○○步伐正
    常走出、精神狀況正常，且被告丙○○倘有與A女稍微寒暄，
    豈會沒有看見幾乎裸體在1703號房間內之A女；再者，A女係
    於案發日因割腕自殺，亦於凌晨3時許經救護車送往新北市
    立聯合醫院急救，業經該醫院於108年9月25日函覆本院，此
    有該院函在卷可參（見原審卷一第381頁），被告丙○○所辯
    案發日7點始離開商旅亦與實情不合。
 4、被告乙○○於審理時證述，在本案KTV內時，喝酒時有玩猜拳
    遊戲，玩輸的僅有罰喝酒，遊戲中只會碰到A女之外套或手
    （見原審卷二第141、142頁）；被告乙○○辯護人為其辯稱，
    A女的內褲底層有驗出被告2人混合性DNA，由現場監視器畫
    面，可知A女曾經下半身赤裸走出房間，由此A女的內褲曾經
    離開A女身體，被告2人跟A女在同一房間睡覺，A女的內褲因
    不明原因離開A女身體，就可能因為被告2人與A女一起睡，
    被告在床上而碰到內褲的可能性乙節。惟查，辯護人上開辯
    稱，核與被告乙○○供稱僅有在本案KTV內有與A女玩遊戲，頂
    多接觸到A女之外套或手不同，且辯護人所為辯稱顯與常情
    不合，況且被告2人始終辯稱其等與A女均係衣衫整齊地躺在
    床上，案發當日清醒時並未看到幾乎裸體之A女，被告乙○○
    辯護人所為之辯稱，與被告乙○○之辯稱亦屬不同。又被告丙
    ○○於準備程序供稱：當天在KTV只有我們3個人，我們在KTV
    唱歌可能會玩遊戲，划拳之類的，輸的人要喝酒或親，我猜
    測可能牽手或親A女臉頰，我也不知道為何會有我的DNA（見
    原審卷一第113-114頁）；被告丙○○辯護人為其辯稱：可能
    當天被告丙○○與A女在玩樂的過程中有肢體接觸，或是被告
    丙○○有在房間裡面自慰，因而導致A女的手沾到被告丙○○的
    分泌物，A女再觸摸自己的陰道，這也是有可能的。惟查，
    被告丙○○始終認為其離開本案KTV時已喝醉，醒來時已經在
    本案商旅1703號房間內，被告丙○○並無稱該期間其有為自慰
    行為，被告丙○○辯護人所為之辯稱，與被告丙○○之辯稱亦屬
    不同，且被告丙○○辯護人辯稱A女的手沾到被告丙○○的分泌
    物，A女再觸摸自己的陰道，然由上開監視器錄影畫面顯示
    ，A女自本案KTV遭被告2人拖離至本案商旅1703號房間內，
    均呈現嚴重酒醉、完全無法站立、意識不清之狀態，A女如
    何將手沾到被告丙○○的分泌物，再觸摸自己的陰道，是被告
    丙○○辯護人上開辯稱，亦與事實不符。再者被告2人上開辯
    稱，也互不相同，是被告2人辯稱是否屬實，實堪質疑。
 5、被告乙○○於警詢供稱，於1703號房間清醒時，我與被告丙○○
    躺在床上，A女在哪已經忘記（見偵一卷第9頁）；於偵查時
    供稱，在商旅起床時，我們3人均在床上（見偵一卷第46頁
    ）；於準備程序時供稱，我起來時我在床上，A女跟被告丙○
    ○有沒有在床上我不知道（原審卷一第107頁）；於原審審理
    時證述，與被告丙○○睡在一起，A女睡在床尾處（見原審卷
    二第142頁），而於原審準備程序及審理程序時，所繪製案
    發當日在1703號房間內之地理位置，均顯示被告2人與A女均
    在床上（見原審卷一第121頁、卷二第163頁）。又被告乙○○
    所繪製3人在床上之位置，乃被告2人睡在一起並靠近床頭處
    、A女睡在床邊，而被告丙○○於審理程序時供稱及於本院準
    備程序及審理程序時，所繪製案發當日在1703號房間內之地
    理位置，係被告乙○○與A女睡在靠近床頭處、被告丙○○睡在
    床邊（見原審卷一第123頁、卷二第148、159頁），足認被
    告2人均辯稱係於本案商旅1703號房間清醒時才有印象，惟
    就其2人有印象部分，被告2人所辯均不一致，且被告乙○○前
    後辯稱亦不一，是被告2人所辯是否屬實，益徵存疑。
 6、被告乙○○於警詢、107年5月8日偵查時供述，在本案商旅170
    3號房間清醒時與被告丙○○一起離開（見偵一卷第9、46頁）
    ；於107年11月15日於偵查時供述，在1703號房間清醒時與
    被告丙○○先後分別離開（見偵一卷第94反頁）；於原審審理
    時證述，案發日我清醒時，3人均已清醒，我沒有多久就離
    開本案商旅1703號房間，當時A女尚在房間清醒坐在床上，
    離開時並無與被告丙○○及A女交談，我與被告丙○○一起離開
    （原審卷二第134-137頁）。查被告乙○○如何離開本案商旅1
    703號房間，其供述前後不一，且除107年11月15日於偵查時
    供述，核與上開監視器錄影畫面顯示：被告2人係分別離開
    本案商旅1703號房間相同外，其餘供述亦與上開監視器錄影
    畫面顯示不同。又A女係於案發日前一日，由被告乙○○透過
    經紀公司介紹至本案KTV陪伴被告2人飲酒，後因飲酒後量，
    A女呈現嚴重酒醉、完全無法站立、意識不清之狀態，由被
    告2人帶至本案商旅1703號房間內，而於3人清醒時，若在17
    03號房間內並無發生任何不愉快之情事，理應彼此會互相打
    招呼，且被告乙○○供稱不知道自己為何會在本案商旅1703號
    房間內，衡情更會詢問被告丙○○或A女為何會出現在此處，
    並關心A女如何返家，然被告乙○○竟稱說案發日清醒後，完
    全無與被告丙○○及A女對話，即離開1703號房間，核與常情
    不合。且被告丙○○辯稱：於案發日其清醒時，我記得我要趕
    回家，我有跟被告乙○○說我要回去了，也有跟被告乙○○聊幾
    句，也有跟A女稍微寒暄（見偵一卷第48頁、原審卷二第147
    、149頁），此部分亦與被告乙○○上開所辯完全不同。
 7、另被告乙○○辯護人又為被告乙○○辯稱，如果A女於案發日之
    驗傷單上面有記載A女的左前臂有陳舊性傷痕，若案發日106
    年12月10日A女有自殘，當天的傷痕就不會是陳舊性傷痕乙
    節。惟查，A女於案發當日隨即割腕自殺，經警員到達本案
    商旅時，由證人D女陪同警員至1703號房間時，發現A女已經
    割腕，且血流滿地，A女並經救護車送往新北市立聯合醫院
    急救，此有證人D女證述詳實及新北市立聯合醫院函文在卷
    可參。
 8、另被告丙○○辯護人又為被告丙○○辯護，本件A女長期有憂鬱
    症，長期服用精神藥物，且當天A女有喝酒，有沒有可能A女
    因為藥物加上酒精及憂鬱症的關係，導致A女記憶錯亂而產
    生出與事實不相符的說法及證述，A女的死亡係因A女本身有
    憂鬱症且服用藥物，A女跳樓後也沒有立即死亡，是住院一
    陣子才死亡，A女跳樓是因為情續起伏大，與本件沒有因果
    關係等節。然查：被告2人如何違反A女之意願，以事實欄所
    示方法對A女為趁機性交之情節，業據證人A女於警詢時證述
    綦詳，而證人甲 於偵查及原審審理時、證人即A女之好友B
    女、C女、證人D女及A母於原審審理時之證言，可為A女指述
    之補強證據，及A女深感羞忿而跳樓自殺致重傷害，核與遭
    被告2人乘機性交犯行具有因果關係，均詳述如前。又被告
    丙○○辯稱被告2人證詞一致云云，惟被告2人彼此之供述，已
    有上開所述不一之處，而被告2人彼此之供述，相同之處亦
    僅有：案發日飲酒過量、飲酒後記憶會斷片、本案重要情節
    均已沒有印象、忘記了等語，以此避重就輕之供詞，來逃避
    被告2人本案應負責之刑事責任，是被告丙○○辯護人上開辯
    解，亦核與事實不符，尚難對被告丙○○為有利之認定。
(六)至被告丙○○辯護人聲請傳喚內政部警政署警察局107年7月9
    日刑生字第1070063523號函鑑定書承辦人吳幸瑢技士，待證
    事實為該局為何有前後函文及鑑定書所代表意義，然該局於
    後函函文中業已清楚說明前函係因案件編號為「0000-00000
    00」，誤植為「0000-000000」，且經該鑑定書已清楚載明
    鑑定結果：測得A女內褲褲底內層標示00000000處檢出男性Y
    染色體DNA-STR混合型別，研判混有二種男性DNA-STR型別，
    不排除混有涉嫌人乙○○、丙○○或與兩者具有同父系血緣關係
    之人DNA，此有該局107年7月9日刑生字第1070063523號函鑑
    定書（見偵一卷第78-79、85-87頁），本案事證已明，被告
    乙○○之辯護人情求傳喚A女跳樓後送醫之救護人員查明A女是
    與男友爭吵才跳樓自殺乙情，業據A母、C女證述其情明確，
    另被告丙○○辯護人請求傳喚A女經紀人以釐清A女遭性侵前壓
    力來源，尚無關聯，無再予調查之必要，附此敘明。
(七)綜上所述，A女確係遭被告2人共同乘機性交，以致A女心中
    羞憤，意圖自殺而跳樓，因而身受重傷。被告被告2人上開
    所辯均顯係事後意圖卸責之詞，不足採信。本案事證明確，
    被告2人犯行洵堪認定，應依法論科。
二、論罪科刑：
(一)核被告2人所為，均係犯刑法第226條第2項後段之乘機性交
    致人羞憤意圖自殺而致重傷罪。至起訴書雖記載被告2人均
    係犯刑法第225條第1項之對於女子利用其精神障礙之情形，
    不能抗拒而為性交行為罪嫌，惟A女於其後跳樓重傷害，又
    因長期住院呼吸衰竭及食物阻塞窒息死亡，經公訴檢察官以
    108年度蒞字第22736號補充理由書將原起訴書之犯罪事實、
    證據並所犯法條欄更正補充之，認被告2人均係犯刑法第226
    條第2項後段之乘機性交致人羞憤意圖自殺而致重傷罪嫌，
    並於審理時當庭敘明被告涉有此部分犯行（見原審卷二第79
    至81、112、184頁、本院卷第240頁），且刑法第226條第2
    項為刑法第225條第1項之加重結果犯，屬於實質上一罪，應
    為本案起訴效力所及，並經本院告知被告2人涉犯上開論罪
    法條，且給予被告2人表示意見之機會（原審卷二第208頁）
    ，已無礙被告2人之防禦權，本院自得予以審究，自毋庸變
    更起訴法條，附此敘明。
(二)被告2人間就上開犯行，有犯意聯絡及行為分擔，為共同正
    犯。
三、維持原判決之理由：
    原審以被告2人犯利用A女酒醉意識不清之機會強制性交，以
    致A女心中羞憤，意圖自殺而跳樓，因而身受重傷，事證明
    確，依刑法第226條第2項規定，審酌被告乙○○無前科記錄、
    被告丙○○於5年內有不能安全駕駛罪，經緩起訴處分確定在
    案（參臺灣高等法院被告前案記錄表）。又被告2人在本案K
    TV飲酒尋歡，並主動透過經紀公司介紹A女至本案KTV陪酒，
    被告2人利用A女飲酒過量及服用安眠藥之藥效未退，乘A女
    已無意識而不能抗拒之際，竟將A女帶離本案KTV，並帶至本
    案商旅1703號房間內共同性侵A女，侵害A女性自主權，造成
    A女身心嚴重受創、心裡有著極大陰影，最終因無法接受自
    己遭被告2人玷汙而跳樓，以致身受重傷，且A女因跳樓輕生
    自高處跌落骨折創傷致重傷害、長期住院而於107年8月15日
    因食物嗆到及嘔吐、呼吸道食物吸入阻塞、窒息等原因、導
    致呼吸衰竭而死亡，此有新北地檢署107年11月14日出具之
    相驗屍體證明書在卷可參（詳偵二卷第55頁），是無論自被
    告2人犯罪動機、手段以及犯罪所生結果而言，均應予以重
    懲。又因A女已死亡，被告2人認A女已無機會站立在法庭上
    為自己證述，被告2人犯後竟均以「飲酒過量、飲酒後記憶
    會斷片、已經沒有印象、沒有記憶、忘記了」等理由，否認
    全部犯行，然由上開證據均足認被告2人於案發前、後均處
    於精神狀況正常及意識清楚之狀態。再者，被告丙○○於審理
    時更以：A女在旅館自殺這麼堅決，我不曉得現場這麼多血
    、地板牆上都是血，A女不可能會活著，A女竟然沒有當場死
    亡，且如果A女這麼堅決自殺，A女應該在很快的時間再自殺
    等語，非屬被告防禦權的適當行使，其犯後態度相較於被告
    乙○○更為不佳，被告丙○○實有嚴重踐踏A女之人性尊嚴及再
    次傷害一直思念著A女之A女家屬（見原審卷二第209、212頁
    ），均足認被告2人毫無悔意、犯後態度不佳、犯行惡性重
    大，迄今尚未與A女之家屬達成和解，兼衡被告2人均大學畢
    業之智識程度、經濟狀況勉持、被告乙○○從事銷售業務、未
    婚、與父母同住、被告丙○○從事電子業務工作、離婚、與1
    位未成年子女及父母同住之生活狀況等一切情狀，分別量處
    有期徒刑12年、13年。核其認事用法俱無不合，量刑亦屬妥
    適。被告2人上訴均執前詞，否認犯罪，經本院指駁如前，
    不足為據。從而，本件被告2人上訴為無理由，均應予駁回
    。
據上論斷，應依刑事訴訟法第368 條，判決如主文。
本案經檢察官蔣政寬提起公訴，由檢察官鄭堤升到庭執行職務。
中    華    民    國   109    年    12    月   31     日
　　　　　　　　　刑事第三庭  審判長法　官  張惠立
                                    法　官  劉兆菊
                                    法　官  廖怡貞
以上正本證明與原本無異。
如不服本判決，應於收受送達後20日內向本院提出上訴書狀，其
未敘述上訴之理由者並得於提起上訴後20日內向本院補提理由書
（均須按他造當事人之人數附繕本）「切勿逕送上級法院」。
                                    書記官  邵淑津
中　　華　　民　　國　　109 　年　　12　　月　　31　　日
附錄本案論罪科刑法條全文：
中華民國刑法第226條
（強制性交猥褻罪之加重結果犯）
犯第 221 條、第 222 條、第 224 條、第 224 條之 1 或第225
 條之罪，因而致被害人於死者，處無期徒刑或 10 年以上有期
徒刑；致重傷者，處 10 年以上有期徒刑。因而致被害人羞忿自
殺或意圖自殺而致重傷者，處 10 年以上有期徒刑。